【裁判字號】    90,易,3522
【裁判日期】    901212
【裁判案由】    槍砲彈藥刀械管制
【裁判全文】
臺灣板橋地方法院刑事判決                          九十年度易字第三五二二號
    公  訴  人  臺灣板橋地方法院檢察署檢察官
    被      告  甲○○
                丙○○
右列被告因槍砲彈藥刀械管制案件，經檢察官提起公訴（九十年度偵字第一五六０三
號），本院判決如左：
    主  文
甲○○、丙○○共同未經許可，運輸刀械，甲○○處有期徒刑參月，併科罰金新臺幣
捌萬元；丙○○累犯，處有期徒刑肆月，併科罰金新臺幣拾萬元。有期徒刑如易科罰
金，罰金如易服勞役，均以銀元參佰元即新臺幣玖佰元折算壹日。甲○○緩刑參年。
扣案之武士刀五支均沒收。
    事  實
一、丙○○於民國（下同）八十六年間，因違反台灣地區與大陸地區人民關係條例案
    件，經台灣高等法院台中分院判處有期徒刑二月確定，於八十七年六月二日易科
    罰金執行完畢，猶不知警惕，明知其於九十年一月間某日，在大陸地區浙江省義
    烏市小商品市場購得欲贈送朋友擺飾用之武士刀五支，均係槍砲彈藥刀械管制條
    例第四條所管制之刀械，未經許可，不得運輸、販賣或持有，竟與在大陸地區浙
    江省義烏市○○路香山六十二之四號麥德豪國際貿易公司任職，從事日用百貨之
    採購外銷之台商甲○○，基於犯意聯絡與行為分擔，由丙○○於同年一月下旬某
    日，在大陸地區不詳地點交付甲○○上開管制之刀械武士刀五支，及非屬槍砲彈
    藥刀械管制條例管制之擺飾刀三支，甲○○未經申請海關進口報單，即將之全部
    夾放在其將於九十年一月底運送至台灣之貨櫃之後排內，而利用不知情之運送人
    運回台灣，再委請不知情之乙○○轉請託亦不知情之明哲報關行職員以大昌榮塑
    膠工廠有限公司名義在台灣辦理進口相關事宜，於九十年一月二十八日進口，一
    月三十一日辦妥報關手續並領貨完訖，以此方式未經許可運輸管制之刀械；嗣於
    九十年二月一日某時，經警執行貨櫃落地追蹤檢查，在台北縣五股鄉○○路○段
    三號查獲，並扣得上開管制之武士刀五支。
二、案經內政部警政署保安警察第三總隊第二大隊報請台灣板橋地方法院檢察署檢察
    官偵查起訴。
    理  由
一、訊據被告甲○○、丙○○對於上揭犯行均坦承不諱，並經證人李基生、乙○○分
    別於警訊及本院審理時證述綦詳，復有進口報單、進口貨櫃追蹤落地檢查申請書
    各一份在卷可稽，而上開扣案之武士刀五支經送基隆市警察局鑑驗結果，均係槍
    砲彈藥刀械管制條例第四條所管制之刀械，有基隆市警察局九十年二月十二日（
    九０）基警保民字第二二四二三號函及照片影本可參，被告二人有運輸管制刀械
    之犯行甚明。雖被告甲○○辯稱因不了解法律才犯罪云云，然不得以不知法律而
    免除刑事責任，刑法第十六條前段定有明文，況被告甲○○供稱伊知道有人向警
    政署申請等語（見審判筆錄），其既知要申請許可，顯見其知悉該武士刀未經許
    可，不得運輸、販賣或持有，所辯：不了解法律云云，為卸責之詞，不足採信，
    本件事證明確，被告二人之犯行，均堪以認定，應依法論科。
二、核被告甲○○、丙○○所為，均係犯槍砲彈藥刀械管制條例第十四條第一項之未
    經許可運輸刀械罪；被告甲○○、丙○○二人利用不知情之人運輸上開管制刀械
    ，均為間接正犯，其二人對於上開犯行之實施，互有犯意聯絡與行為分擔，均為
    共同正犯。渠等未經許可持有刀械之低度行為，為未經許可運輸刀械之高度行為
    所吸收，不另論罪。被告丙○○於八十六年間，因違反台灣地區與大陸地區人民
    關係條例案件，經台灣高等法院台中分院判處有期徒刑二月確定，於八十七年六
    月二日易科罰金執行完畢，有台灣高等法院檢察署刑案紀錄簡覆表在卷可按，五
    年以內再犯有期徒刑以上之本罪，為累犯，依刑法第四十七條之規定，加重其刑
    。爰審酌被告二人之犯罪動機、目的、尚未流出即為警查獲，所生危害尚微及犯
    罪後坦承犯行，態度尚佳等一切情狀，各量處如主文所示之刑，並均諭知易科罰
    金及易服勞役之折算標準，以示懲儆。被告甲○○前於六十九年間因犯詐欺罪，
    經台灣台北地方法院判處有期徒刑三月，上訴台灣高等法院後經判決駁回確定，
    於七十年六月九日執行完畢，有台灣高等法院檢察署刑案紀錄簡覆表可參，五年
    以內未曾受有期徒刑以上刑之宣告，其因一時失慮，致罹刑章，犯後尚有悔意，
    經此起訴科刑教訓，應知警惕，信無再犯之虞，本院認對其宣告之刑以暫不執行
    為適當，爰併予宣告緩刑三年，以勵自新。扣案之武士刀五支，均係槍砲彈藥刀
    械管制條例第四條所管制之刀械，為違禁物，依刑法第三十八條第一項第一款規
    定，不問屬於犯人與否，均沒收之。
據上論斷，應依刑事訴訟法第二百九十九條第一項前段、槍砲彈藥刀械管制條例第十
四條第一項、刑法第十一條前段、第二十八條、第四十七條、第四十一條第一項前段
、第四十二條第二項、第七十四條第二款、第三十八條第一項第一款，罰金罰鍰提高
標準條例第二條，現行法規所定貨幣單位折算新臺幣條例第二條，判決如主文。
本案經檢察官簡美慧到庭執行職務。
中      華      民      國  九十      年     十二     月     十二     日
                                  臺灣板橋地方法院刑事第五庭
                                          法  官  林  錫  凱
右正本證明與原本無異。
如不服本判決，應於判決送達後十日內，向本院提出上訴狀。
                                          書記官  林  兆  嘉
中      華      民      國    九十      年     十二     月     十三     日
附錄本案論罪科刑法條全文
槍砲彈藥刀械管制條例第十四條
未經許可，製造、販賣或運輸刀械者，處三年以下有期徒刑，併科新台幣一百萬元以
下罰金。
意圖供自己或他人犯罪之用，而犯前項之罪者，處六月以上五年以下有期徒刑，併科
新台幣三百萬元以下罰金。
未經許可，持有或意圖販賣而陳列刀械者，處一年以下有期徒刑、拘役或新台幣五十
萬元以下罰金。
第一項及第二項之未遂犯罰之。


司法院資訊處製作；財團法人民間司法改革基金會備份。
